ܚܫܒ,,pʿal,ethpʿel,paʿʿel,ethpaʿʿal,aphʿel,ettaphʿal
perfect,3MS,ܚܫܰܒ,´ܶܬܚܫܶܒ,ܚܰܫܶܒ,ܐܶܬܚܰܫܰܒ,ܐܰܚܫܶܒ,ܐܶܬܬܰܚܫܰܒ
perfect,3FS,ܚܶܫܒܰܬ,ܐܶܬܚܰܫܒܰܬ,ܚܰܫܒܰܬ,ܐܶܬܚܰܫܒܰܬ,ܐܰܚܫܒܰܬ,ܐܶܬܬܰܚܫܒܰܬ
perfect,2MS,ܚܫܰܒܬ,ܐܶܬܚܫܶܒܬ,ܚܰܫܶܒܬ,ܐܶܬܚܰܫܰܒܬ,ܐܰܚܫܶܒܬ,ܐܶܬܬܰܚܫܰܒܬ
perfect,2FS,ܚܫܰܒܬܝ,ܐܶܬܚܫܶܒܬܝ,ܚܰܫܶܒܬܝ,ܐܶܬܚܰܫܰܒܬܝ,ܐܰܚܫܶܒܬܝ,ܐܶܬܰܚܫܰܒܬܝ
perfect,1S,ܚܶܫܒܶܬ,ܐܶܬܚܰܫܒܶܬ,ܚܰܫܒܶܬ,ܐܶܬܚܰܫܒܶܬ,ܐܰܚܫܒܶܬ,ܐܶܬܰܚܫܒܶܬ
perfect,3MP,ܚܫܰܒܘ,ܐܶܬܚܫܶܒܘ,ܚܰܫܶܒܘ,ܐܶܬܚܰܫܰܒܘ,ܐܰܚܫܶܒܘ,ܐܶܬܬܰܚܫܰܒܘ
perfect,3FP,ܚܫܰܒ̈ܝ,ܐܶܬܚܫܶܒ̈ܝ,ܚܰܫܶܒ̈ܝ,ܐܶܬܚܰܫܰܒ̈ܝ,ܐܰܚܫܶܒ̈ܝ,ܐܶܬܬܰܚܫܰܒ̈ܝ
perfect,2MP,ܚܫܰܒܬܽܘܢ,ܐܶܬܚܫܶܒܬܽܘܢ,ܚܰܫܶܒܬܽܘܢ,ܐܶܬܚܰܫܰܒܬܽܘܢ,ܐܰܚܫܶܒܬܽܘܢ,ܐܶܬܬܰܚܫܰܒܬܽܘܢ
perfect,2FP,ܚܫܰܒܬ̈ܶܝܢ,ܐܶܬܚܫܶܒ̈ܬܶܝܢ,ܚܰܫܶܒܬ̈ܶܝܢ,ܐܶܬܚܰܫܰܒ̈ܬܶܝܢ,ܐܰܚܫܶܒܬ̈ܶܝܢ,ܐܶܬܬܰܚܫܰܒ̈ܬܶܝܢ
perfect,1P,ܚܫܰܒܢ,ܐܶܬܚܫܶܒܢ,ܚܰܫܶܒܢ,ܐܶܬܚܰܫܰܒܢ,ܐܰܚܫܶܒܢ,ܐܶܬܬܰܚܫܰܒܢ
imperfect,3MS,ܢܶܚܫܽܘܒ,ܢܶܬܚܫܶܒ,ܢܚܰܫܶܒ,ܢܶܬܚܰܫܰܒ,ܢܰܚܫܶܒ,ܢܶܬܬܰܚܫܰܒ
imperfect,3FS,ܬܶܚܫܽܘܒ,ܬܶܬܚܫܶܒ,ܬܚܰܫܶܒ,ܬܶܬܚܰܫܰܒ,ܬܰܚܫܶܒ,ܬܶܬܰܚܫܰܒܝ
imperfect,2MS,ܬܶܚܫܽܘܒ,ܬܶܬܚܫܶܒ,ܬܚܰܫܶܒ,ܬܶܬܚܰܫܰܒ,ܬܰܚܫܶܒ,ܬܶܬܰܚܫܰܒ
imperfect,2FS,ܬܶܚܫܒܺܝܢ,ܬܶܬܚܰܫܒܺܝܢ,ܬܚܰܫܒܺܝܢ,ܬܶܬܚܰܫܒܺܝܢ,ܬܰܚܫܒܺܝܢ,ܬܶܬܰܚܫܒܺܝܢ
imperfect,1S,ܐܶܚܫܽܘܒ,ܐܶܬܚܫܶܒ,ܐܶܚܰܫܶܒ,ܐܶܬܚܰܫܰܒ,ܐܰܚܫܶܒ,ܐܶܬܬܰܚܫܰܒ
imperfect,3MP,ܢܶܚܫܒܽܘܢ,ܢܶܬܚܰܫܒܽܘܢ,ܢܚܰܫܒܽܘܢ,ܢܶܬܚܰܫܒܽܘܢ,ܢܰܚܫܒܽܘܢ,ܢܶܬܬܰܚܫܒܽܘܢ
imperfect,3FP,ܢܶܚ̈ܫܒܳܢ,ܢܶܬܚܰܫܒ̈ܳܢ,ܢܚܰܫܒ̈ܳܢ,ܢܶܬܚܰܫܒ̈ܳܢ,ܢܰܚܫܒ̈ܳܢ,ܢܶܬܬܰܚܫܒ̈ܳܢ
imperfect,2MP,ܬܶܚܫܒܽܘܢ,ܬܶܬܚܰܫܒܽܘܢ,ܬܚܰܫܒܽܘܢ,ܬܶܬܚܰܫܒܽܘܢ,ܬܰܚܫܒܽܘܢ,ܬܶܬܰܚܫܒܽܘܢ
imperfect,2FP,ܬܶܚ̈ܫܒܳܢ,ܬܶܬܚܰܫܒ̈ܳܢ,ܬܚܰܫܒ̈ܳܢ,ܬܶܬܚܰܫܒ̈ܳܢ,ܬܰܚܫܒ̈ܳܢ,ܬܶܬܰܚܫܒ̈ܳܢ
imperfect,1P,ܢܶܚܫܽܘܒ,ܢܶܬܚܫܶܒ,ܢܚܰܫܶܒ,ܢܶܬܚܰܫܰܒ,ܢܰܚܫܶܒ,ܢܶܬܬܰܚܫܰܒ
imperative,MS,ܚܫܽܘܒ,ܐܶܬܚܰܫܒ,ܚܰܫܶܒ,ܐܶܬܚܰܫܰܒ,ܐܰܚܫܶܒ,ܐܶܬܬܰܚܫܰܒ
imperative,FS,ܚܫܽܘܒܝ,ܐܶܬܚܰܫܒܝ,ܚܰܫܶܒܝ,ܐܶܬܚܰܫܰܒܝ,ܐܰܚܫܶܒܝ,ܐܶܬܬܰܚܫܰܒܝ
imperative,MP,ܚܫܽܘܒܘ,ܐܶܬܚܰܫܒܘ,ܚܰܫܶܒܘ,ܐܶܬܚܰܫܰܒܘ,ܐܰܚܫܶܒܘ,ܐܶܬܬܰܚܫܰܒܘ
imperative,FP,ܚܫܽܘܒ̈ܝ,ܐܶܬܚܰܫܒ̈ܝ,ܚܰܫܶܒ̈ܝ,ܐܶܬܚܰܫܰܒ̈ܝ,ܐܰܚܫܶܒ̈ܝ,ܐܶܬܬܰܚܫܰܒ̈ܝ
active-participle,MS,ܚܳܫܶܒ,ܡܶܬܚܫܶܒ,ܡܚܰܫܶܒ,ܡܶܬܚܰܫܰܒ,ܡܰܚܫܶܒ,ܡܶܬܬܰܚܫܰܒ
active-participle,FS,ܚܳܫܒܳܐ,ܡܶܬܚܰܫܒܳܐ,ܡܚܰܫܒܳܐ,ܡܶܬܚܰܫܒܳܐ,ܡܰܚܫܒܳܐ,ܡܶܬܬܰܚܫܒܳܐ
active-participle,MP,ܚܳܫܒܺܝܢ,ܡܶܬܚܰܫܒܺܝܢ,ܡܚܰܫܒܺܝܢ,ܡܶܬܚܰܫܒܺܝܢ,ܡܰܚܫܒܺܝܢ,ܡܶܬܬܰܚܫܒܺܝܢ
active-participle,FP,ܚܳܫ̈ܒܳܢ,ܡܶܬܚܰܫ̈ܒܳܢ,ܡܚܰܫ̈ܒܳܢ,ܡܶܬܚܰܫܒ̈ܳܢ,ܡܰܚܫܒ̈ܳܢ,ܡܶܬܬܰܚܫܒ̈ܳܢ
passive-participle,MS,ܚܫܺܝܒ,,ܡܚܰܫܰܒ,,ܡܰܚܫܰܒ,
passive-participle,FS,ܚܫܺܝܒܳܐ,,ܡܚܰܫܒܳܐ,,ܡܰܚܫܒܳܐ,
passive-participle,MP,ܚܫܺܝܒܺܝܢ,,ܡܚܰܫܒܺܝܢ,,ܡܰܚܫܒܺܝܢ,
passive-participle,FP,ܚܫܺܝ̈ܒܳܢ,,ܡܚܰܫ̈ܒܳܢ,,ܡܰܚܫ̈ܒܳܢ,
infinitive,,ܡܶܚܫܰܒ,ܡܶܬܚܫܳܒܽܘ,ܡܚܰܫܳܒܽܘ,ܡܶܬܚܰܫܳܒܽܘ,ܡܰܚܫܳܒܽܘ,ܡܶܬܬܰܚܫܳܒܽܘ
